# 关于同一控制下合并

提问人：ly680418 时间：2011-08-02 17:16:13
陈版你好： 2010 年 8 月份公司从其母公司购买子公司，在购买时符合同一控制下企业合并的条件，按同一控制下合并并表， 2011 年 4月份又将该子公司出售，此时控制不购一年，又不符合同一控制下合并的条件，在编制 2011 年中报时，是否需要将原已按同一控制下合并的子公司进行追溯调整按非同一控制下合并处理。请速回，非常感谢！！

回答人：chenyiwei
根据具体情况处理。为何在控制之后不到一年就将其出售？是原先就只是打算暂时持有，还是当初确实打算长期持有，后来由于情况变化导致持有意图改变？

回答人：chenyiwei
回复 caoyunshanhan 的帖子
可以这样理解。

回答人：chenyiwei
回复 ly680418 的帖子
对于持有意图的改变，不仅仅是根据管理层的声明，还是需要一些其他证据佐证的，例如被收购方的业务与拟上市公司的关联度、当初的内部决策文件和可行性研究、后来导致持有意图发生变化的事项或情况的相关客观证据等。
但你说的“一开始就打算长期持有，后来公司情况变差，公司在做IPO将其处理掉”容易给人以利用股权转让操纵利润的嫌疑，需要小心。而且，如果该公司确实业务上与拟上市公司是相关的，还可能导致同业竞争和关联交易等独立性问题。